【裁判字號】    99,審易,4773
【裁判日期】    991210
【裁判案由】    竊盜
【裁判全文】
臺灣高雄地方法院刑事判決            99年度審易字第4773號
公  訴  人  臺灣高雄地方法院檢察署檢察官
被      告  夏發營
上列被告因竊盜案件，經檢察官提起公訴（99年度偵字第29883
號），嗣本院訊問被告後，因被告就其被訴犯罪事實為有罪之陳
述，經詢問被告及檢察官之意見後，本院裁定依簡式審判程序審
理，並判決如下：
    主  文
夏發營犯攜帶兇器竊盜罪，累犯，處有期徒刑壹年。扣案之老虎
鉗壹把、手電筒壹支，均沒收。
    事  實
一、夏發營前曾犯竊盜案件，經本院以98年度簡上字第237 號判
    決處有期徒刑3 月確定，於民國99年2 月2 日縮短刑期執行
    完畢。詎其仍不知悔改，竟意圖為自己不法之所有，於99年
    9 月12日3 時許，在高雄縣鳳山市○○路與瑞順街口之果園
    內，持客觀上可供兇器使用之老虎鉗等工具，以剪斷電線之
    方式竊得廖志剛所有之電線1 批（價值約新臺幣5000元）。
    嗣得手後離開之際，為警方當場查獲，並扣得上開電線1 批
    、老虎鉗1 把、手電筒1 支等物，始悉上情。
二、案經高雄縣政府警察局鳳山分局報告臺灣高雄地方法院檢察
    署檢察官偵查起訴。
    理  由
一、本件被告夏發營所犯為死刑、無期徒刑、最輕本刑為3年以
    上有期徒刑以外之罪，其於審判程序中就被訴事實為有罪之
    陳述，經本院告知簡式審判程序之旨，並聽取當事人意見後
    ，認宜進行簡式審判程序，爰依刑事訴訟法第273條之1第1
    項規定，裁定進行簡式審判程序，合先敘明。又簡式審判程
    序之證據調查，依刑事訴訟法第273條之2規定，不受同法第
    159條第1項審判外陳述排除之限制，再被告對於卷內之各項
    證據亦不爭執證據能力（本院卷第29頁），故卷內所列之各
    項證據，自得作為證據，先予敘明。
二、前揭事實，業據被告於警偵訊及本院審理中坦承不諱，核與
    證人廖志剛於警訊之證述相符，復有高雄縣政府警察局鳳山
    分局搜索扣押筆錄1份、扣押物品目錄表1紙、贓物認領保管
    單1紙、照片10張（參警卷第10-17頁）在卷可稽。綜上所述
    ，被告上開任意性之自白既有前揭證據可佐，核與事實相符
    ，自得採為論罪科刑之依據，是本案事證已臻明確，被告犯
    行洵堪認定，應予依法論科。
三、按刑法第321條第1項第3款之攜帶兇器竊盜罪，係以行為人
    攜帶兇器竊盜為其加重條件，此所謂兇器，其種類並無限制
    ，凡客觀上足對人之生命、身體、安全構成威脅，具有危險
    性之兇器均屬之，且祇須行竊時攜帶此種具有危險性之兇器
    為已足，並不以攜帶之初有行兇之意圖為必要，最高法院79
    年臺上字第5253號著有判例可資參照。本件扣案之老虎鉗1
    把，係屬金屬製品，質地堅硬，客觀上足以對人之生命、身
    體、安全構成威脅，自屬兇器無訛。是核被告所為，係犯刑
    法第321 條第1 項第3 款之攜帶兇器竊盜罪。又被告有犯罪
    事實欄所載之犯罪前科及執行情形，有臺灣高等法院被告前
    案紀錄表1 份在卷可查，其於上開有期徒刑執行完畢後5 年
    內，故意再犯本件有期徒刑以上之罪，為累犯，應依刑法第
    47條第1 項之規定加重其刑。審酌被告四肢健全，竟不思以
    己力賺取所需，率爾竊取他人財物，侵害他人之財產權，所
    為實屬不該，且前有多次竊盜前科，甫於99年2 月2 日執行
    完畢出監，有臺灣高等法院被告前案紀錄在卷可查，未幾又
    犯本案，足見其惡習難改，所為實不宜輕縱。惟念其犯後已
    坦承犯行，態度尚可，及其犯罪動機、目的、手段及被害人
    已取回失竊物等一切情狀，認檢察官求處被告有期徒刑1 年
    等語，尚屬適當，爰量處如主文所示之刑。至扣案之老虎鉗
    1 把、手電筒1 支均係被告所有，並供本件犯罪所用，業經
    被告供承在案，應依刑法第38條第1 項第2 款之規定宣告沒
    收。
據上論斷，應依刑事訴訟法刑事訴訟法第273條之1第1項、第299
條第1項前段，刑法第321條第1項第3款、第47條第1項、第38條
第1項第2款，判決如主文。
本案經檢察官王清海到庭執行職務。
中    華    民    國    99    年    12    月    10   日
                  刑事第十庭  法  官  張  震
以上正本證明與原本無異。
如不服本判決應於收受送達後十日內向本院提出上訴書狀，並應
敘述具體理由；其未敘述上訴理由者，應於上訴期間屆滿後二十
日內向本院補提理由書（均須按他造當事人之人數附繕本）「切
勿逕送上級法院」。
中    華    民    國    99    年    12    月    10    日
                              書記官  邱家銘
附錄本判決論罪科刑之法條：
中華民國刑法第321條：
犯竊盜罪而有左列情形之一者，處6月以上、5年以下有期徒刑：
一  於夜間侵入住宅或有人居住之建築物、船艦或隱匿其內而犯
    之者。
二  毀越門扇、牆垣或其他安全設備而犯之者。
三  攜帶兇器而犯之者。
四  結夥三人以上而犯之者。
五  乘火災、水災或其他災害之際而犯之者。
六  在車站或埠頭而犯之者。
前項之未遂犯罰之。

司法院資訊處製作；財團法人民間司法改革基金會備份。
